【裁判字號】    89,簡上,196
【裁判日期】    891121
【裁判案由】    毒品危害防制條例
【裁判全文】
臺灣高雄地方法院刑事判決                        八十九年度簡上字第一九六號
    上  訴  人  甲○○
右上訴人因毒品危害除制條例案件，不服本院八十九年度雄簡字第三八七號中華民國
八十九年四月三十日第一審判決（起訴案號：臺灣高雄地方法院檢察署八十九年度毒
偵字第九四三號），提起上訴，本院判決如左：
    主  文
原判決撤銷。
甲○○持有第二級毒品，處拘役伍拾日，如易科罰金，以參佰元折算壹日。
安非他命壹小包（驗後毛重零．伍肆公克）沒收銷燬之。
    事  實
一、甲○○前曾於民國七十八年間因犯懲治盜匪條例，經法院判處有期徒刑十一年六
    月，經送監執行後，甫於八十六年五月二十九日假釋交付保護管束，現仍於假釋
    中，竟不知悔改，復因於優實機電技術顧問股份有限公司（下稱優實公司）任高
    壓技術員而派駐於台北市公車處擔任機電修護人員期間，因於農曆過年須值班留
    守四天，為提神竟於八十九年一月二十六日上午九時許，在高雄縣五甲路向姓名
    年籍不詳綽號「阿燕」之女子以新台幣一千元之代價購得第二級毒品安非他命乙
    小包（驗前毛重０點五九公克，驗後毛重○．五四公克）後，無故持有之，預計
    於過年值班期間施用。嗣於同日十四時許，在高雄國際機場國內線為執行安檢勤
    務之員警查獲上情，並扣得上開安非他命乙小包。
二、案經航空警察局高雄分局報請臺灣高雄地方法院檢察署檢察官偵查起訴。
    理  由
一右揭事實，業據被告於警訊及偵審中坦承不諱，並有安非他命一小包扣案足資佐
    證，又扣案安非他命經送高雄醫學院附設中和紀念醫院檢驗，確屬安非他命無訛
    ，亦有檢驗報告單在卷可參。被告自白與事實相符，罪證明確，被告犯行洵堪認
    定。
二按安非他命係毒品危害防制條例第二條第二項第二款之第二級毒品，核被告非法
    持有安非他命，係犯毒品危害防制條例第十一條第二項持有第二級毒品罪。原審
    論處被告持有第二級毒品，處有期徒刑三月，如易科罰金，以三百元折算一日，
    予以論罪科刑，固非無見。惟查，科刑判決書，應就刑法第五十七條所列各款規
    定事項所審酌情形，於理由內載明。本件被告於八十六年五月間假釋後，旋自八
    十七年十月十三日起在優實公司上班，迄犯本案為止，有固定工作，生活狀況穩
    定，顯有復歸社會之意向，此有優實公司之到職證明書在卷可參，其為工作提神
    需要，始誤罹刑章，又被告犯後坦承犯行，態度良好，深具悔意；其所持有之安
    非他命僅○．五四公克（驗後毛重）且係預備供己施用，屬自戕行為，並未危害
    他人，而按上開犯罪目的、犯人生活狀況、犯罪所生危害及犯罪後態度等情，係
    屬刑法第五十七條所定應審酌之事項。原審依循檢察官聲請簡易處刑判決程序，
    無從使被告提出上開量刑之有利事項，因而未及審酌上開事項，致量刑過重，容
    有未洽。被告上訴意旨，指摘原審量刑過重，非無理由，自應由本院將原判決撤
    銷改判。爰審酌被告素行非佳，持有安非他命，助長社會施用毒品之不良風氣，
    惟念其持有數量不多，於偵、審中均坦承犯行，態度良好，其犯行屬自戕行為等
    一切情狀，量處如主文所示之刑，暨諭知易科罰金之折算標準。扣案之安非他命
    一小包（驗前毛重０點五九公克，驗後毛重○．五四公克）為第二級毒品，爰依
    毒品危害防制條例第十八條第一項前段宣告沒收銷燬之。
據上論斷，應依刑事訴訟法第四百五十五條之一第一項、第三項、第三百六十九條第
一項前段、第三百六十四條、二百九十九條第一項前段，毒品危害防制條例第十一條
第二項第十八條第一項前段，刑法第十一條前段、第四十一條，罰金罰鍰提高標準條
例第二條，判決如主文。
中      華      民      國    八十九    年     十一     月    二十一    日
                              臺灣高雄地方法院刑事第二庭
                                審判長法  官  黃  三  友
                                      法  官  陳  威  龍
                                      法  官  施  柏  宏
右正本證明與原本無異。
不得上訴。
                                      書記官  邱  秋  珍
中      華      民      國    八十九    年     十一     月    二十二    日
附錄本判決論罪法條：
毒品危害防制條例第十一條第二項
持有第二級毒品者，處二年以下有期徒刑、拘役或新臺幣三萬元以下罰金。


司法院資訊處製作；財團法人民間司法改革基金會備份。
